臺灣花蓮地方法院刑事判決　　　　　　　　　　　　　　九十四年度訴字第九三號
　　公　訴　人　臺灣花蓮地方法院檢察署檢察官
　　被　　　告　乙○○
右列被告因違反毒品危害防制條例案件，茲經檢察官提起公訴（九十四年度毒偵字第
八七號），因被告於準備程序進行中就被訴事實為有罪之陳述，且所犯非死刑、無期
徒刑、最輕本刑為三年以上有期徒刑之罪或高等法院管轄第一審案件，經告知簡式審
判程序之旨，並聽取檢察官、被告之意見後，經本院合議庭裁定由受命法官獨任進行
簡式審判程序，本院判決如左：
    主  文
乙○○施用第一級毒品，處有期徒刑壹年。
扣案之第二級毒品安非他命拾肆小包（合計毛重柒點壹公克）沒收銷燬之。扣案之毒
品器具吸食器壹組及玻璃球參個均沒收。
    事  實
一、乙○○曾於民國八十九年間，因施用毒品案件，經本院裁定送勒戒所觀察、勒戒
    後，認無繼續施用毒品之傾向，經臺灣花蓮地方法院檢察署檢察官於九十年二月
    二十日，以八十九年度偵字第一二九三號為不起訴處分確定。復於九十二年間再
    犯施用毒品案件，經臺灣花蓮地方法院檢察署檢察官聲請簡易判決處刑，嗣於九
    十三年十月十二日，經本院以九十三年度花簡字第四七０號判處施用第二級毒品
    罪，處有期徒刑六月確定（非累犯）。詎仍不知悔改，竟基於同時施用第一級毒
    品及第二級毒品之犯意，於九十四年一月八日晚間某時許，在花蓮縣吉安鄉○○
    村○○路○段七十二十六號租屋處，以將第一級毒品海洛因及第二級毒品安非他
    命同時滲到玻璃球施用之方式，同時施用第一級毒品海洛因及第二級毒品安非他
    命，計一次。嗣於同月十四日下午三時許，經警方持本院法官所簽發之搜索票，
    在上開租屋處查獲，並扣得第二級毒品安非他命安非他命十四小包（含袋毛重七
    點一公克）、吸食器一組及玻璃球三個。
二、案經花蓮縣警察局吉安分局報請臺灣花蓮地方法院檢察署檢察官偵查起訴。
    理  由
一、右揭事實，業據被告於本院審理時之自白，又被告於九十四年元月十四日十六時
    二十分在警局所排放的尿液經送請檢驗後，亦呈安非他命、甲基安非他命及嗎啡
    陽性反應的結果，此有毒品案件尿液檢體採集送驗紀錄表第一聯、慈濟大學濫用
    藥物檢驗中心檢驗總表各一紙在卷內可供參考。此外，復有上開不起訴處分書電
    腦抄本、本院九十三年度花簡字第四七０號判決書及臺灣高等法院被告全國前案
    紀錄表一份及扣案之上開證物在卷可稽，被告之自白與事實相符，事證明確，被
    告應依法論科。
二、按毒品危害防制條例業於九十二年六月六日修正通過，同年七月九日以華總一義
    字第０九二００一二一九三０號總統令公布，並自九十三年一月九日起施行，本
    次修法目的係鑑於初犯施用毒品行為，經觀察、勒戒後，無繼續施用毒品傾向，
    經不起訴處分者，五年內再犯率甚高，原據以實施之觀察、勒戒既已無法收其實
    效，故不再施以觀察、勒戒或強制戒治之保安處分，逕施以徒刑之刑事處遇程序
    ；且按「於中華民國九十二年六月六日本條例修正施行前繫屬之施用毒品案件，
    於修正施行後，適用修正後之規定，並依下列方式處理：二．偵查中之案件，由
    檢察官依修正後規定處理之。…前項情形，依修正前之規定有利於行為人者，適
    用最有利於行為人之法律」，修正後之毒品危害防制條例第三十五條第一項、第
    二項亦定有明文。本案被告如前所述於九十年間觀察勒戒後，因認無繼續施用毒
    品之傾向，經檢察官不起訴處分後，五年內再犯本件施用毒品之行為，依上開規
    定，自應由檢察官依修正後之毒品危害防制條例提起公訴，而無庸再將被告另送
    強制戒治，又毒品危害防制條例第十條第一項及第二項關於施用第一級及第二級
    毒品規定之犯罪構成要件及刑罰並無任何修正變更，依刑法第二條第一項前段規
    定，自應適用裁判時之規定處罰。核被告所為，係犯修正後毒品危害防制條例第
    十條第一項之施用第一級毒品罪及同條第二項之施用第二級毒品罪。其施用前後
    持有海洛因、安非他命之低度行為，應為施用海洛因、安非他命之高度行為所吸
    收，均不另論罪；被告以一施用毒品行為同時觸犯施用第一級毒品罪及施用第二
    級毒品罪名，應論以想像競合犯，依刑法第五十五條之規定，從一重之施用第一
    級毒品罪論處。爰審酌被告屢次施用毒品，經送觀察勒戒、強制戒治之後，仍然
    再度施用，顯見觀察勒戒等手段對於被告戒除施用毒品之習慣無法發揮功效以及
    其他犯罪時所受之刺激、品性、生活狀況、智識程度、犯罪所生之損害，及犯罪
    後態度等一切情狀量處如主文所示之刑。末查，扣案第二級毒品安非他命十四小
    包（合計毛重七點一公克），屬查獲之毒品，依毒品危害防治條例第十八條第一
    項前段，不問屬於犯人與否，沒收銷毀之；扣案之毒品器具吸食器一組及玻璃球
    三個，則為被告所有供犯罪所用之物，業據被告供承在卷，亦應依法宣告沒收。
三、依刑事訴訟法第二百九十九條第一項前段、第二百七十三條之一第一項、第三百
    十條之二，毒品危害防制條例第十條第一項、第二項、同條例第十八條第一項前
    段，刑法第十一條前段、第五十五條、第三十八條第一項第二款，判決如主文。
本案經檢察官甲○○到庭執行職務。
中      華      民      國    九十四    年      四      月    二十九    日
                              臺灣花蓮地方法院刑事第一庭
                                  法    官    李  豫  雙
右正本證明與原本無異。
如對本判決不服，應於送達後十日內，向本院提出上訴狀。（應抄附繕本）
                                  法院書記官
中      華      民      國    九十四    年      四      月    二十九    日
附錄本判決論罪之法律條文：
毒品危害防治條例第十條：
施用第一級毒品者，處六月以上五年以下有期徒刑。
施用第二級毒品者，處三年以下有期徒刑。
毒品危害防制條例第十八條第一項：
查獲之第一、二級毒品及專供製造或施用第一、二級毒品之器具，不問屬於犯人與否
，均沒收銷燬之；查獲之第三、四級毒品及製造或施用毒品之器具，無正當理由而擅
自持有者，均沒入銷燬之。但合於醫藥、研究或訓練之用者，得不予銷燬。
